臺灣臺中地方法院刑事判決
111年度交簡上字第261號
上  訴  人  林育丞


上列被告因公共危險案件，不服本院民國111年3月31日所為之11
1年度中交簡字第462號第一審刑事簡易判決（聲請簡易判決案號
：111年度速偵字第932號），提起上訴，本院管轄第二審之合議
庭判決如下：
    主    文
上訴駁回。
    犯罪事實
一、林育丞於民國111年2月26日22時起至翌日（27日）1時許止
    ，在臺中市北屯區環太東路與廍子路附近之友人住處，飲用
    高粱酒後，其吐氣所含酒精濃度已達每公升0.25毫克，竟不
    顧大眾行車之安全，而於同年月27日12時30分許，基於酒後
    駕駛動力交通工具之犯意，自臺中市○○區○○○○街○○○號000-0
    00號普通重型機車上路行駛。嗣於同日13時14分許，行經臺
    中市太平區新平路永平路交岔路口時，因行車不穩為警攔檢
    盤查時，發現其渾身酒氣，並對其施以吐氣式酒精濃度測試，
    於同日13時15分許，測得其吐氣所含酒精濃度為每公升0.50毫
    克而查獲。
二、案經臺中市政府警察局太平分局報告臺灣臺中地方檢察署檢
    察官偵查後聲請簡易判決處刑。
    理    由
一、證據能力部分：
    按被告以外之人於審判外之言詞或書面陳述，除法律有規定
    者外，不得作為證據；被告以外之人於審判外之陳述，雖不
    符合刑事訴訟法第159條之1至第159條之4之規定，但經當事
    人於審判程序同意作為證據，法院審酌該言詞陳述或書面陳
    述作成時之情況，認為適當者，亦得為證據。當事人、代理
    人或辯護人於法院調查證據時，知有第159條第1項不得為證
    據之情形，而未於言詞辯論終結前聲明異議者，視為有前項
    之同意，刑事訴訟法第159 條第1項、第159條之5定有明文
    。查本件判決認定犯罪事實所引用之被告林育丞以外之人於
    審判外之陳述，檢察官及被告迄至言詞辯論終結前均未聲明
    異議，且經本院審酌該等證據資料製作時之情況，並無違法
    不當及證明力明顯過低之瑕疵，堪認作為證據應屬適當，依
    上開規定，均具有證據能力。至於不具供述性之非供述證據
    ，並無傳聞法則之適用，該等證據既無證據證明係公務員違
    背法定程序所取得，復經本院踐行調查證據程序，且與本案
    具有關聯性，亦均有證據能力。
二、認定犯罪事實之證據及理由：
    上揭犯罪事實，業據被告林育丞於警詢、偵查中與本院審理
    時均坦承不諱（見速偵卷23至24、53至54頁，本院交簡上卷
    第57、59頁），並有員警職務報告書、酒精測定紀錄表、證
    號查詢機車駕駛人、車號查詢機車車籍、臺中市政府警察局
    舉發違反道路交通管理事件通知單影本等資料在卷可稽（見
    速偵卷第19、31、41、43、33頁），上開補強證據足以擔保
    被告前開任意性自白之真實性，核與事實相符，本件事證明
    確，被告犯行堪以認定，應依法論科。
三、核被告所為，係犯刑法第185條之3第1項第1款之吐氣所含酒
    精濃度達每公升0.25毫克以上而駕駛動力交通工具罪。
四、被告上訴意旨略以：被告係因前一日心情鬱悶而借酒澆愁，
    不知酒精尚未完全消退而騎車上路，不慎觸犯本罪，被告學
    歷不高，從事勞力工作，收入不穩定，本件並未因酒後騎車
    而造成他人死傷，亦未造成任何交通事故，自警方查獲後對
    於犯行均據實以告，且坦承犯行，犯後態度良好，已徹底悔
    悟且無再犯之虞，懇請本院撤銷原判決，從輕量刑等語。 
五、按法官於有罪判決中，究應如何量處罪刑，為實體法賦予審
    理法官裁量之刑罰權事項，法官行使此項裁量權，自得依據
    個案情節，參諸刑法第57條所定各款犯罪情狀之規定，於該
    法定刑度範圍內，基於合義務性之裁量，量處被告罪刑；又
    刑之量定係事實審法院得自由裁量之事項，若其未有逾越法
    定刑之範圍，且亦非明顯違背正義者，即不得遽指為違法（
    最高法院76年度台上字第4984號判決意旨參照）。又刑罰之
    量定，固屬法院自由裁量之職權行使，但仍應審酌刑法第57
    條所列各款事由及一切情狀，為酌量輕重之標準，並非漫無
    限制；在同一犯罪事實與情節，如別無其他加重或減輕之原
    因，下級審法院量定之刑，亦無過重或失輕之不當情形，則
    上級審法院對下級審法院之職權行使，原則上應予尊重（最
    高法院85年度台上字第2446號判決意旨可參）。準此，除非
    原審判決所宣告之量刑有過重或失輕之不當，上級審法院基
    於「科刑安定性」之觀點，自應對下級審之量刑予以充分尊
    重，避免量刑之不穩定。 
六、原審認被告犯罪事證明確，並審酌被告前於103年間因酒後
    駕車案件，經本院以103年度中交簡字第4639號判決判處有
    期徒刑5月確定，竟仍不知警惕，再為本件酒後騎乘機車之
    行為，顯然漠視法秩序，罔顧自身及往來人車生命、身體、
    財產安全，惡性非輕，惟念及被告犯後坦承犯行，態度尚佳
    ，並參其吐氣酒精濃度為每公升0.50毫克，幸未肇事，暨其
    智識程度、家庭經濟狀況等一切情狀，量處如主文所示之刑
    ，並諭知易科罰金之折算標準等情，依刑事訴訟法第449條
    第1項前段、第454條第2項、刑法第185條之3第1項第1款，
    判處被告有期徒刑4月，並諭知以新臺幣1,000元折算1日之
    易科罰金折算標準。經核，原審考量被告之犯罪動機、吐氣
    酒精濃度測試數值、前已有酒後駕駛動力交通工具之公共危
    險前科、教育程度、家庭經濟狀況，及犯罪後坦承犯行等一
    切情狀而量刑裁判，並未逾越法定刑度，亦無過重、失輕或
    裁量權濫用之情形，且查無其他加重或減免其刑之情事，核
    其認事用法，並無不當，亦難認原審判決量刑有違法或不當
    之情事。本院審酌被告犯後坦承犯行，以往已有酒後駕駛公
    共危險之前科紀錄，兼衡被告自述高職畢業之教育程度、現
    尚在找工作、家中經濟狀況普通、當晚係為幫孩子買飯才騎
    車等語（見本院交簡上卷第59至60頁），原審既已斟酌被告
    犯罪之一切情狀，並於法定刑內量處罪刑，既未逾越法定刑
    度，又未濫用自由裁量之權限，認事用法均無不合，所為量
    刑亦核無不當或違法，核其量刑已稱允洽，本院自應予以尊
    重。準此，本案上訴人以原審量刑過重為由，提起上訴，即
    屬無據，應予駁回。
據上論斷，應依刑事訴訟法第455條之1第1項、第3項、第368 條
，判決如主文。
本案經檢察官陳祥薇聲請簡易判決處刑，檢察官朱介斌到庭執行
職務。
中　　華　　民　　國　　111 　年　　12　　月　　12　　日
            刑事第十庭  審判長  法  官  陳培維
　　　　　　　　　              法  官  鄭永彬
　　　　　　　　　              法  官  彭國能
以上正本證明與原本無異。
不得上訴。
                                書記官  陳宇萱
中　　華　　民　　國　　111 　年　　12　　月　　12　　日